【裁判字號】    98,易,446
【裁判日期】    980316
【裁判案由】    竊盜
【裁判全文】
臺灣臺中地方法院刑事判決               98年度易字第446號
公  訴  人  台灣台中地方法院檢察署檢察官
被      告  乙○○
                    （另案在台灣台中監獄台中分監執行）
上列被告因竊盜案件，經檢察官提起公訴（97年度偵字第29106
號），本院判決如下：
    主    文
乙○○竊盜，累犯，處拘役肆拾日，如易科罰金，以新台幣壹仟
元折算壹日；又竊盜，累犯，處拘役肆拾日，如易科罰金，以新
台幣壹仟元折算壹日；又竊盜，累犯，處拘役伍拾日，如易科罰
金，以新台幣壹仟元折算壹日；應執行拘役壹佰貳拾日，如易科
罰金，以新台幣壹仟元折算壹日。
    犯罪事實
一、乙○○曾因毒品危害防制條例案件，經本院95年度訴字第23
    50號判處有期徒刑十一月，於民國96年7月16日執行完畢。
    仍不知悔改，復各基於意圖為自己不法所有之竊盜犯意，於
    下列時間、地點，竊取他人之動產：1、97年5月間某日12時
    許，在台中市○區○村路○段188巷北屋社區門口，以徒手騎
    走之方式，竊取丁○○○所有放置該處之銀色腳踏車一台，
    得手後供己使用，其後並隨意棄置不詳地點。2、97年8月14
    日12時許，侵入台中市○○區○○街219號地下室（侵入住
    宅部分未據告訴），以徒手騎走之方式，竊取甲○○所有放
    置該地下室之捷安特廠牌藍色腳踏車一台，得手後供己使用
    ，其後並隨意棄置不詳地點。3、97年9月24日12時24分許，
    騎乘腳踏車侵入台中縣豐原市○○街157號地下室（侵入住
    宅部分未據告訴），將其所騎乘之腳踏車遺留現場，另以徒
    手騎走之方式，竊取丙○○所有放置該地下室之無廠牌橘色
    腳踏車一台，得手後供己使用，其後並隨意棄置不詳地點。
    嗣經丙○○報警處理，為警在乙○○遺留現場之腳踏車右把
    手懸掛之提袋上採得指紋一紋，送請內政部警政署刑事警察
    局鑑定結果，發現與乙○○指紋卡之右環指指紋相符，而循
    線查獲上揭3之竊盜部分；另上揭1、2之竊盜部分，乙○○
    係於尚有偵查權限之公務員發覺前，主動向承辦員警供出，
    並帶同前往現場查證，自首並受裁判。
二、案經台中縣警察局豐原分局報請台灣台中地方法院檢察署檢
    察官偵查起訴。
    理    由
一、按被告以外之人於審判外之陳述，雖不符刑事訴訟法第159
    條之1至第159條之4之規定，而經當事人於審判程序同意作
    為證據，法院審酌該言詞陳述或書面陳述作成時之情況，認
    為適當者，亦得為證據；當事人、代理人或辯護人於法院調
    查證據時，知有刑事訴訟法第159條第1項不得為證據之情形
    ，而未於言詞辯論終結前聲明異議者，視為有前項之同意，
    刑事訴訟法第159條之5定有明文；其立法意旨在於傳聞證據
    未經當事人之反對詰問予以核實，原則上先予排除，惟若當
    事人已放棄詰問或未聲明異議，基於證據資料愈豐富，愈有
    助於真實發現之理念，且強化言詞辯論原則，法院自可承認
    該傳聞證據例外具有證據能力。查本案使用之供述證據即被
    害人丁○○○、甲○○、丙○○於警詢中之陳述，性質上雖
    屬於傳聞證據，惟被告乙○○及公訴人在本院審理時，均表
    示無意見，且未於言詞辯論終前就證據能力方面聲明異議，
    本院審酌各該警詢筆錄之製作，復未發現有何不當或瑕疵，
    認為均適當得作為證據使用，先予敘明。
二、上揭犯罪事實，業據被告乙○○坦承不諱，核與被害人丁○○○、甲○○、丙○○於警詢時供述失竊腳踏車之情節相符
    ，其中上揭3之竊盜部分，並有台中縣警察局豐原分局現場
    勘察報告、刑案現場照片、勘察採證同意書、證物清單、刑
    事案件證物採驗紀錄表、內政部警政署刑事警察局97年10月
    27日刑紋字第0970163449號鑑驗書附卷可稽，足徵被告之自
    白與事實相符。本件事證明確，被告犯行已堪認定。
三、核被告所為，上揭1、2、3之竊盜部分，均係犯刑法第320條
    第1項之竊盜罪。被告曾因毒品危害防制條例案件，經本院
    95年度訴字第2350號判處有期徒刑十一月，於96年7月16日
    執行完畢，有台灣高等法院被告前案紀錄表足憑，五年以內
    故意再犯本件有期徒刑以上之上揭1、2、3之竊盜罪，為累
    犯，均應依刑法第47條第1項規定加重其刑。又其上揭1、2
    之竊盜罪，被告係於尚有偵查權限之公務員發覺前，主動向
    承辦員警供出，並帶同前往現場查證（見卷附被告警詢筆錄
    ），對於未發覺之罪自首而受裁判，此二罪爰依刑法第62條
    前段規定減輕其刑，並予先加後減。再被告所犯上揭三罪間
    ，犯意各別，行為互殊，應予分論併科。爰審酌被告已有竊
    盜、妨害兵役治罪條例、毒品危害防制條例等多項前科，仍
    不知悔改，復為供己使用，先後竊取被害人丁○○○、甲○○、丙○○之腳踏車代步，且於使用後隨意棄置，價值觀念
    偏差，事後坦承上情，迄未賠償被害人損害，竊得腳踏車價
    值非多，手段尚屬平和等一切情狀，依序各處以如主文所示
    之刑，並定其應執行之刑及諭知易科罰金之折算標準。
據上論斷，應依刑事訴訟法第299條第1項前段，刑法第320條第1
項、第47條第1項、第62條前段、第41條第1項前段、第51條第6
款，刑法施行法第1條之1第1項、第2項前段，判決如主文。
本案經檢察官陳雅瑩到庭執行職務。
中    華    民    國    98    年     3    月    16    日
                  刑事第二庭    法  官  鍾堯航
以上正本證明與原本無異。
如不服本判決應於收受判決後10日內向本院提出上訴書狀，並應
敘述具體理由；其未敘述上訴理由者，應於上訴期間屆滿後20日
內向本院補提理由書（均須按他造當事人之人數附繕本）「切勿
逕送上級法院」。
                                書記官  吳淑願
中    華    民    國    98    年     3    月    16    日
附錄本案論罪科刑法條全文
刑法第320條第1項：
意圖為自己或第三人不法之所有，而竊取他人之動產者，為竊盜
罪，處五年以下有期徒刑、拘役或五百元以下罰金。


司法院資訊處製作；財團法人民間司法改革基金會備份。
